# 请教陈版同一控制下合并的问题

提问人：milifish 时间：2015-10-20 20:25:37
B、C公司为A公司的全资子公司，D公司为C公司全资子公司， 2015 年 6 月 30 日C公司以D公司净资产账面价值作价转让D公司给B公司。
假设B、C公司都需要编制合并报表，那按照准则，B、C公司的合并报表中都需要合并D公司 2015 年1-6月的利润，这是否有点不太合理？
若再需要编制A公司的合并报表，是否就可以简单地只在B公司中合并D公司1-6月的利润即可？

回答人：chenyiwei
确实会有你说的问题，即D公司年初至转让日的损益和现金流量会在B、C的合并报表中同时包含，所以在A编制合并报表时就要采取一定技术方法以消除该重复。你说的方法是其中之一。